---
title: "Correlaciones1"
author: "Natalia Jimenez Guillen"
date: "2024-02-26"
output:
  html_document: default
  word_document: default
  pdf_document: default
---

###Ejercicio 1

```{r echo=TRUE}
library(readxl)
data <- as.data.frame(read_excel("C:/data.xlsx"))
data
```

```{r}
#Funcion para agregar coeficientes de correlación
panel.cor = function(x, y, digits = 2, prefix = "", cex.cor, ...) {
  usr <- par("usr")
  on.exit(par(usr))
  par(usr = c(0,1,0,1))
  Cor <- abs(cor(x, y))
  txt <- paste0(prefix, format(c(Cor, 0.123456789), digits = digits)[1])
  if(missing(cex.cor)) {
    cex.cor <- 0.4 / strwidth(txt)
  }
  text(0.5, 0.5, txt,
       cex = 1 + cex.cor * Cor ) #Escalar texto a nivel de correlación 
}

#Dibujamos la matriz de correlacion 
pairs(data, 
      upper.panel = panel.cor,
      lower.panel = panel.smooth)
```
```{r echo=TRUE}
cor.test(data$longitud, data$peso)
```
```{r warning=FALSE}
library(correlation)
resultados <- correlation(data)
resultados
```

###Rpubs

###Ejercicio IV
```{r echo=TRUE}
library(ggpubr)
ggscatter(data, x= "longitud", y = "peso",
          add = "reg.line", conf.int = TRUE, 
          Cor.coef = TRUE, cor.method = "perso", 
          xlab = "Longitud piezas (mm)", ylab = "Peso piezas (mg)")
```

```{r }
library(corrplot)
corrplot(cor(data))
```
```{r }
distancia <- c (1.1, 100.2, 90.3, 5.4, 57.5, 6.6, 34.7, 65.8, 57.9, 86.1)
n_piezas <- c(110,2,6,98, 40, 94, 31.,5,8,10)
dist_ncuent <- data.frame(distancia, n_piezas)
knitr::kable(dist_ncuent)
```
###b
```{r}
cor.test(dist_ncuent$distancia, dist_ncuent$n_piezas)
```
#Fiabilidad de un 95%. Hay una parte que puede ser aleatoria, para comprobar eso se debe calcular con el valor P, si sale mas de 0,05 es correcto si sale menos es aleatorio

#El coeficiente de significacion es de -0.9249824 

###c - d
```{r}
correlation::correlation(dist_ncuent)
```

#El resultado de la correlacion (o,92) indica la relacion lineal inversa quasiperfecta ya que se encuentra proximo a -1. Los valores del intervalo de confianza del 95% muestran el intervalo 8de valores) para el coeficiente de correlacion [`-0.98, -0.71]. Atendiendo a los valores "p" podemos afirmar que la correlacion es significativa ya que el P-value ('0.001) es **es inferior al nivel de significancia** '0.05' (ya que el IC es '0.95', el nivel de signicancia es de '0.05)



###f
#La relación es significativa porque el valor de P es de .001***, inferior al nivel de significancia 0,05.


